【裁判字號】    89,交聲,258
【裁判日期】    890918
【裁判案由】    交管條例聲異
【裁判全文】
臺灣板橋地方法院交通法庭裁定                 八十九年度交聲字第二五八號
    原處分機關  臺北市交通事件裁決所
    異  議  人  甲○○
    即受處分人
右列受處分人因違反道路交通管理處罰條例案件，對於台北市交通事件裁決所於八十
九年五月二十日所為之處分（原處分案號：北市交裁車字第二二－A一ｏ五ｏ二ｏ五
一號），聲明異議，本院裁定如左：
    主  文
原處分撤銷。
甲○○不罰。
    理  由
一、本件聲明異議意旨略謂﹕本案車禍中，並無人受傷，乘客吳完、李柔臻當時僅受
    驚嚇而無任何內外傷，事發後二人安然到家，無就醫資料，是本件顯與道路交通
    管理處罰條例第六十一條第二項之規定不符云云。
二、原處分機關以異議人即受處分人甲○○於民國八十九年四月十一日十四時四十分
    ，駕駛車號BQ－七ｏ二號自大貨車沿台北市○○路○段第三快車道南向北行駛至
    該路六段三一八號前處，因未保持安全距離致其前車頭撞及沿同車道行駛之車號
    MI－九四六號營小客車後車尾而肇事，致吳完、李柔臻受傷，因依道路交通管理
    處罰條例第六十二條第二項之規定，裁處異議人吊扣駕駛執照三個月。
三、按汽車駕駛人，駕駛汽車違反道路交通安全規則，因而肇事致人受傷者，吊扣其
    駕駛執照三個月至六個月。道路交通管理處罰條例第六十二條第二項固定有明文
    。惟查，本件異議人即受處分人甲○○雖於八十九年四月十一日十四時四十分，
    駕駛車號BQ－七ｏ二號自大貨車沿台北市○○路○段第三快車道南向北行駛至該
    路六段三一八號前處，因未保持安全距離致其前車頭撞及沿同車道行駛之車號MI
    －九四六號營小客車後車尾而肇事（有台北市政府警察局北市警交大字第A一ｏ
    五ｏ二ｏ五一號舉發違反道路交通管理事件通知單在卷可稽，且經異議人供承屬
    實）；然查，本件MI－九四六號營小客車乘客吳完、李柔臻於本件車禍固曾撞及
    頭、背部疼痛，惟均無明顯外傷，此有台北市政府警察局北投分局交通分隊八十
    九年四月十一日十五時於現場之交通事故談話紀錄表（陳進文部分）及該分隊道
    路交通事故補充資料表附卷可憑；次查，本件復無吳完、李柔臻之驗傷診斷證明
    書或就醫資料可資認定其二人確因本件車禍受傷；是依現存事證並無積極證據可
    以認定本件乘客吳完、李柔臻於本件車禍有受傷之事實。是異議人辯稱本案車禍
    中，並無人受傷，乘客吳完、李柔臻當時僅受驚嚇而無任何內外傷，事發後二人
    安然到家，無就醫資料云云，即屬可信。是本件核與首揭道路交通管理處罰條例
    第六十二條第二項規定之「肇事致人受傷」之要件不符。從而，異議人否認本件
    有肇事致人受傷情事，為有理由，原處分未予詳查，率爾認定異議人於本件有駕
    駛汽車違反道路交通安全規則，因而肇事致人受傷之事實，遽予裁罰，即有未洽
    ，應予撤銷原處分，另諭知異議人不罰。
據上論斷，應依道路交通案件處理辦法第二十條，裁定如主文。
中     華      民    國     八十九    年       九      月      十八    日
                                     台灣板橋地方法院交通法庭
                                          法  官  呂  安  樂
右正本證明原本無異。
如不服本裁定，應於收受送達後五日內向本院提出抗告狀
                                          書記官   陳  玉  嬋
中     華      民    國     八十九    年       九   月        十八     日


司法院資訊處製作；財團法人民間司法改革基金會備份。
